臺灣高雄地方法院交通事件裁定　　 　　94年度交聲字第286號
　　原處分機關　交通部公路總局高雄區監理所
　　異　議　人
　　即受處分人　甲○○
上列受處分人因聲明異議案件，對於交通部公路總局高雄區監理
所94年5 月9 日所為之處分（原處分：高監營字第裁80─BD0000
000號），聲明異議，本院裁定如下：
    主  文
異議駁回。
    理  由
一、按汽車駕駛人之行車速度超過規定之最高時速者，處新臺幣
    （下同）1,200元以上2,400元以下罰鍰，道路交通管理處罰
    條例第40條第1 項，定有明文，又汽車駕駛人駕駛汽車違反
    前揭規定者，除應依該條所規定之罰鍰處罰外，並予記違規
    點數一點，同條例第63條第1 項第1 款亦定有明文。次按汽
    車駕駛人之違規行為經以科學儀器取得證據資料，當場不能
    或不宜攔截掣單舉發者，得對汽車所有人逕行舉發之；又違
    反道路交通管理事件行為人，未依規定自動繳納罰鍰，或未
    依規定到案聽候裁決，處罰機關應於2 個月內依基準表逕行
    裁決之，道路交通管理處罰條例第7 條之2 、違反道路交通
    管理事件統一裁罰基準及處理細則第44條第1 項分別定有明
    文。另依違反道路交通管理事件統一裁罰基準和處理細則第
    5 條規定，處理違反道路交通管理事件，有關文書送達之程
    序，依行政程序法之規定，送達，於應受送達人之住居所、
    事務所或營業所為之。於應送達處所不獲會晤應受送達人時
    ，得將文書付與有辨別事理能力之同居人、受僱人或應送達
    處所之接收郵件人員，如無法送達於應受送達人或其同居人
    、受僱人或應送達處所之接收郵件人員，依行政程序法第74
    條規定，送達不能依第73條、第74條規定為之者，得將文書
    寄存送達地之地方自治或警察機關，並作送達通知書2 份，
    1 份黏貼於應受送達人住居所、事務所、營業所或其就業處
    所門首，另一份交由鄰居轉交或置於該送達處所信箱或其他
    適當位置，以為送達。前項情形，由郵政機關為送達者，得
    將文書寄存於送達地之郵政機關。寄存機關自收受寄存文書
    之日起，應保存3 個月。
二、本件異議人甲○○駕駛其所有之車號742-MK號營業小客車，
    於民國93年10月8 日9 時35分，在高雄市○○○○○路口，
    速限50公里處，以時速66公里之速度超速行駛，超速16公里
    ，未滿20公里，為測速照相設備拍照取證後，經高雄市政府
    警察局以受處分人違反道路交通管理處罰條例第40條第1 項
    規定逕行掣單舉發（高雄市政府警察局高市警交相字第BD00
    00000 號舉發違反道路交通管理事件通知單），裁處異議人
    罰鍰新臺幣1,700 元。
三、本件異議人甲○○固不否認其駕駛所有之前開車號營業小客
    車於前揭時地違規超速行駛之事實，惟辯稱因其母親生病住
    院，於93年11月13日過世，並提出死亡證書1 紙為證，是其
    並未收到舉發違規通知單，致無法於期限內繳納，不應處以
    較高額罰鍰等語。
四、經查：
（一）本件異議人甲○○駕駛其所有之車號742-MK號營業小客車
      ，於93年10月8 日9 時35分，在高雄市○○○○○路口，
      速限50公里處，以時速66公里之速度超速行駛，超速16公
      里，未滿20公里，為測速照相設備拍照取證，異議人亦不
      否認，其違規超速行駛之事實堪以認定。
（二）本件舉發機關依法逕行舉發受處分人並作成違規通知單，
      經高雄市政府警察局交通大隊以掛號郵寄至受處分人當時
      住處即高雄縣鳳山市○○路20號，經高雄郵局送達未果，
      ，原處分機關復依行政程序法第74條之規定，於93年11月
      9 日委託郵政機關辦理寄存送達，此有高雄市政府警察局
      交通警察大隊94年5 月13日高市警交三字第0940008155號
      函、高雄市政府警察局交通大隊送達證書等各1 份在卷可
      查。
（三）綜上所述，受處分人所有前開車號之營業小客車確有於前
      揭時地超速行駛之違規事實，經高雄市政府警察局交通隊
      員警以受處分人違反道路交通管理處罰條例第40條第1 項
      規定之行為掣單舉發，並於93年11月9 日對受處分人依法
      完成寄存送達，受處分人逾越應到案期限30日以上未依規
      定自動繳納罰鍰亦未到案聽候裁決，原處分機關依道路交
      通管理處罰條例第40條第1 項、道路交通管理事件統一裁
      罰基準表之規定，裁處受處分人最高額罰鍰2,400 元，揆
      諸前揭說明，核無違誤，本件受處分人之異議為無理由，
      應予駁回。
據上論斷，應依道路交通案件處理辦法第19條，裁定如主文。
中　　華　　民　　國　　94　　年　　8 　　月　　31　　日
                        交通法庭法  官　林意芳
以上正本證明與原本無異。
如不服本裁定，應於收受送達後5 日內向本院提出抗告狀。
中　　華　　民　　國　　94　　年　　8 　　月　　31　　日
　　　　　　　　　　　　　　　　書記官  曾秀鳳
